# Réhaussement et visualisation d'images {#sec-chap02}

Dans le chapitre, nous abordons...

::: bloc_package
::: bloc_package-header
::: bloc_package-icon
:::

**Liste des *packages* utilisés dans ce chapitre**
:::

::: bloc_package-body
-   Pour importer et manipuler des fichiers géographiques :
    -   `sf` pour importer et manipuler des données vectorielles.
    -   `terra` pour importer et manipuler des données matricielles.
-   Pour construire des cartes et des graphiques :
    -   `tmap` est certainement le meilleur *package* pour la cartographie.
    -   `ggplot2` pour construire des graphiques.
:::
:::


## Visualisation sur le Web {#sec-021}

WMS

## Réhaussement visuel {#sec-022}

Calcul d'histogrammes, étirement, égalisation, styling


## Composés couleurs {#sec-023}

- Vraies couleurs

- Fausses couleurs

## Visualisation 3D {#sec-024}

drapper une image satellite sur un DEM


## Quiz de révision du chapitre {#sec-025}

```{r}
#| label: quizChapitre02
#| echo: false 
#| eval: true 
#| message: false 
#| warning: false 
#| results: asis

source("code_complementaire/QuizzFunctions.R")
Chap02Quiz <- quizz("quiz/Chap02.yml", "Chap02")
render_quizz(Chap02Quiz)
```

## Exercices de révision {#sec-027}

::: bloc_exercice
::: bloc_exercice-header
::: bloc_exercice-icon
:::
**Exercice 1.** À compléter
:::
::: bloc_exercice-body
```{r}
#| echo: true 
#| message: false 
#| warning: false 
#| eval: false
library(sf)
library(terra)
# ...
# à compléter
```
Correction à la [section @sec-08021].
:::
:::

::: bloc_exercice
::: bloc_exercice-header
::: bloc_exercice-icon
:::
**Exercice 2.** À compléter
:::
::: bloc_exercice-body
```{r}
#| echo: true 
#| message: false 
#| warning: false 
#| eval: false
library(sf)
library(terra)
# ...
# à compléter
```

Correction à la [section @sec-08022].
:::
:::

::: bloc_exercice
::: bloc_exercice-header
::: bloc_exercice-icon
:::
**Exercice 3.** À compléter
:::
::: bloc_exercice-body
```{r}
#| echo: true 
#| message: false 
#| warning: false 
#| eval: false
library(sf)
library(terra)
# ...
# à compléter
```

Correction à la [section @sec-08023].
:::
:::
