# Transformations spatiales {#sec-chap04}

Dans le chapitre, nous abordons les méthodes...

::: bloc_package
::: bloc_package-header
::: bloc_package-icon
:::

**Liste des *packages* utilisés dans ce chapitre**
:::

::: bloc_package-body
-   Pour importer et manipuler des fichiers géographiques :
    -   `sf` pour importer et manipuler des données vectorielles.
    -   `terra` pour importer et manipuler des données matricielles.
-   Pour construire des cartes et des graphiques :
    -   `tmap` est certainement le meilleur *package* pour la cartographie.
    -   `ggplot2` pour construire des graphiques.
:::
:::

## Analyse fréquentielle {#sec-041}

## Filtrage d'image {#sec-042}

Filtre médian, filtre moyen

Filtre de Sobel, filtre Prewitt

## Segmentation {#sec-043}

## Vectorisation et rasterisation {#sec-044}

## Analyse de terrain {#sec-045}

### Élévation {#sec-0451}
### Pente {#sec-0452}
### Ombrage{#sec-0453}
### Visibilité {#sec-0454}


## Quiz de révision du chapitre {#sec-046}

```{r}
#| label: quizChapitre06
#| echo: false 
#| eval: true 
#| message: false 
#| warning: false 
#| results: asis

source("code_complementaire/QuizzFunctions.R")
Chap06Quiz <- quizz("quiz/Chap06.yml", "Chap06")
render_quizz(Chap06Quiz)
```

## Exercices de révision {#sec-047}

::: bloc_exercice
::: bloc_exercice-header
::: bloc_exercice-icon
:::
**Exercice 1.** À compléter
:::
::: bloc_exercice-body
```{r}
#| echo: true 
#| message: false 
#| warning: false 
#| eval: false
library(sf)
library(terra)
# ...
# à compléter
```
Correction à la [section @sec-08041].
:::
:::

::: bloc_exercice
::: bloc_exercice-header
::: bloc_exercice-icon
:::
**Exercice 2.** À compléter
:::
::: bloc_exercice-body
```{r}
#| echo: true 
#| message: false 
#| warning: false 
#| eval: false
library(sf)
library(terra)
# ...
# à compléter
```

Correction à la [section @sec-08042].
:::
:::

::: bloc_exercice
::: bloc_exercice-header
::: bloc_exercice-icon
:::
**Exercice 3.** À compléter
:::
::: bloc_exercice-body
```{r}
#| echo: true 
#| message: false 
#| warning: false 
#| eval: false
library(sf)
library(terra)
# ...
# à compléter
```

Correction à la [section @sec-08043].
:::
:::
