# Classifications d'images non supervisées {#sec-chap06}

Dans le chapitre, nous abordons les classifications non supervisées....

::: bloc_package
::: bloc_package-header
::: bloc_package-icon
:::

**Liste des *packages* utilisés dans ce chapitre**
:::

::: bloc_package-body
-   Pour importer et manipuler des fichiers géographiques :
    -   `sf` pour importer et manipuler des données vectorielles.
    -   `terra` pour importer et manipuler des données matricielles.
-   Pour construire des cartes et des graphiques :
    -   `tmap` est certainement le meilleur *package* pour la cartographie.
    -   `ggplot2` pour construire des graphiques.
:::
:::


## Classifications strictes {#sec-061}

### K-means {#sec-0611}

### K-mediodes {#sec-0612}

### Isodata {#sec-0613}

## Classifications floues {#sec-062}

## C-Means {#sec-0621}

### C-Means intégrant une dimension spatiale {#sec-0622}

## Quiz de révision du chapitre {#sec-063}

```{r}
#| label: quizChapitre06
#| echo: false 
#| eval: true 
#| message: false 
#| warning: false 
#| results: asis

source("code_complementaire/QuizzFunctions.R")
Chap06Quiz <- quizz("quiz/Chap06.yml", "Chap06")
render_quizz(Chap06Quiz)
```

## Exercices de révision {#sec-064}

::: bloc_exercice
::: bloc_exercice-header
::: bloc_exercice-icon
:::
**Exercice 1.** À compléter
:::
::: bloc_exercice-body
```{r}
#| echo: true 
#| message: false 
#| warning: false 
#| eval: false
library(sf)
library(terra)
# ...
# à compléter
```
Correction à la [section @sec-08051].
:::
:::

::: bloc_exercice
::: bloc_exercice-header
::: bloc_exercice-icon
:::
**Exercice 2.** À compléter
:::
::: bloc_exercice-body
```{r}
#| echo: true 
#| message: false 
#| warning: false 
#| eval: false
library(sf)
library(terra)
# ...
# à compléter
```

Correction à la [section @sec-08052].
:::
:::

::: bloc_exercice
::: bloc_exercice-header
::: bloc_exercice-icon
:::
**Exercice 3.** À compléter
:::
::: bloc_exercice-body
```{r}
#| echo: true 
#| message: false 
#| warning: false 
#| eval: false
library(sf)
library(terra)
# ...
# à compléter
```

Correction à la [section @sec-08053].
:::
:::
